【裁判字號】    97,易,707
【裁判日期】    970818
【裁判案由】    違反毒品危害防制條例
【裁判全文】
臺灣屏東地方法院刑事判決               97年度易字第707號
公  訴  人  臺灣屏東地方法院檢察署檢察官
被      告  甲○○
                    （另案於臺灣屏東監獄執行中）
上列被告因毒品危害防制條例案件，經檢察官提起公訴（97年度
毒偵字第1325號），被告於準備程序進行中就被訴事實為有罪之
陳述，本院裁定進行簡式審判程序，判決如下：
    主  文
甲○○施用第二級毒品，累犯，處有期徒刑拾月。扣案之吸食器
壹個及甲基安非他命殘渣袋拾玖個均沒收銷燬之，另夾鏈袋壹個
沒收。
    事  實
一、甲○○曾因施用毒品案件，於民國90年4 月間經臺灣苗栗地
    方法院裁定令入勒戒處所觀察、勒戒，並因有繼續施用毒品
    傾向，再經裁定令入戒治處所強制戒治，嗣經裁定停止戒治
    及撤銷停止戒治，於91年11月26日執行完畢（5 年內曾再犯
    毒品危害防制條例第10條之罪，被依法追訴處罰）。又曾犯
    麻醉藥品管理條例（4 次）、贓物（3 次）、竊盜（2 次）
    、毒品危害防制條例（4 次）及詐欺罪，其中第1 次所犯毒
    品危害防制條例之罪，於94年6 月29日經臺灣苗栗地方法院
    判處有期徒刑6 月，如易科罰金以銀元300 元折算1 日確定
    ，第2 次所犯毒品危害防制條例之罪，於94年8 月10日經臺
    灣臺中地方法院判處有期徒刑8 月確定，所犯詐欺罪，於95
    年8 月24日經臺灣臺中地方法院判處有期徒刑5 月，如易科
    罰金以銀元300 元折算1 日確定，三者並經裁定定其應執行
    之刑為有期徒刑1 年4 月；第3 次所犯毒品危害防制條例之
    罪，於95年1 月2 日經臺灣臺中地方法院判處有期徒刑7 月
    確定，與前述執行刑1 年4 月接續執行，嗣經96年減刑，於
    96 年7月16日假釋期滿視為執行完畢。詎仍不知悔改，復基
    於施用第二級毒品甲基安非他命之犯意，於97年3 月21日晚
    上9 時許，在苗栗縣苗栗市○○里○○街34號住處，以將甲
    基安非他命置於玻璃球內加熱氣化後吸食之方式，施用甲基
    安非命1 次。嗣於97年3 月23日晚上8 時35分許，在上址為
    警查獲，並扣得吸食器1 個、殘渣袋19個（均沾黏甲基安非
    他命無法析離）及其所有供施用甲基安非他命犯罪所用之夾
    鏈袋1 個。
二、案經苗栗縣政府警察局苗栗分局報請臺灣苗栗地方法院檢察
    署呈由臺灣高等法院檢察署核轉屏東地方法院檢察署檢察官
    偵查起訴。
    理  由
一、本件被告甲○○所犯係死刑、無期徒刑或最輕本刑為3 年以
    上有期徒刑以外之罪，且非高等法院管轄第一審之案件，被
    告於準備程序進行中就被訴事實為有罪之陳述，經告知簡式
    審判程序之旨，並聽取公訴人及被告之意見後，本院認為適
    宜，依刑事訴訟法第273 條之1 第1 項規定，裁定本件進行
    簡式審判程序，合先敘明。
二、前揭施用甲基安非他命之事實，業據被告於警詢及本院審理
    時坦承不諱，並有吸食器1 個、甲基安非他命殘渣袋19 個
    及夾鏈袋1 個扣案可資佐證，且被告於查獲後經警採尿送驗
    ，結果呈甲基安非他命陽性反應，上開吸食器及殘渣袋經鑑
    定均呈甲基安非他命陽性反應，有詮昕科技股份有限公司濫
    用藥物檢驗報告、高雄醫學大學附設中和紀念醫院檢驗報告
    各1 紙附卷可稽，事證明確，被告犯行洵堪認定。又被告曾
    因施用毒品案件，於90年4 月間經臺灣苗栗地方法院裁定令
    入勒戒處所觀察、勒戒，並因有繼續施用毒品傾向，再經裁
    定令入戒治處所強制戒治，嗣經裁定停止戒治及撤銷停止戒
    治，於91年11月26日執行完畢，且5 年內曾再犯毒品危害防
    制條例第10條之罪，被依法追訴處罰，有臺灣高等法院被告
    前案紀錄表在卷可憑，被告復有本件施用甲基安非他命犯行
    ，自應依法論科（最高法院95年度第7 次刑事庭會議決定參
    照）。
三、按甲基安非他命係屬毒品危害防制條例第2 條第2 項第2 款
    所定之第二級毒品，不得非法持有或施用，被告施用甲基安
    非他命，核其所為，係犯同條例第10條第2 項之施用第二級
    毒品罪。被告於施用前後持有甲基安非他命之低度行為，應
    為其施用甲基安非他命之高度行為所吸收，不另論罪。被告
    曾犯麻醉藥品管理條例（4 次）、贓物（3 次）、竊盜（2
    次）、毒品危害防制條例（4 次）及詐欺罪，其中第1 次所
    犯毒品危害防制條例之罪，於94年6 月29日經臺灣苗栗地方
    法院判處有期徒刑6 月，如易科罰金以銀元300 元折算1 日
    確定，第2 次所犯毒品危害防制條例之罪，於94年8 月10日
    經臺灣臺中地方法院判處有期徒刑8 月確定，所犯詐欺罪，
    於95年8 月24日經臺灣臺中地方法院判處有期徒刑5 月，如
    易科罰金以銀元300 元折算1 日確定，三者並經裁定定其應
    執行之刑為有期徒刑1 年4 月；第3 次所犯毒品危害防制條
    例之罪，於95年1 月2 日經臺灣臺中地方法院判處有期徒刑
    7 月確定，與前述執行刑1 年4 月接續執行，嗣經96年減刑
    ，於96年7 月16日假釋期滿視為執行完畢，有臺灣高等法院
    被告前案紀錄表在卷可憑，被告受徒刑之執行完畢後，5 年
    以內故意再犯本件有期徒刑以上之罪，為累犯，應依法加重
    其刑。爰審酌被告於觀察、勒戒及強制戒治執行完畢後，仍
    一再施用毒品，顯見未有戒絕之決心，且另有贓物、竊盜及
    詐欺前科，素行欠佳，暨其於犯罪後坦承犯行，態度尚稱良
    好等一切情狀，量處如主文所示之刑，以示懲儆。扣案之吸
    食器1 個及甲基安非他命殘渣袋19個，均沾黏甲基安非他命
    無法析離，整體與毒品無異，均依毒品危害防制條例第18條
    第1 項前段規定，宣告沒收銷燬之；另扣案之夾鏈袋（扣押
    物品清單記載為殘渣袋）1 個，為被告所有供施用甲基安非
    他命犯罪所用之物，業據其供明在卷，依刑法第38條第1 項
    第2 款規定，併予宣告沒收。至扣案沾黏海洛因之殘渣袋1
    個，與被告施用甲基安非他命之犯罪無關，尚非得於本件宣
    告沒收，併此敘明。
據上論斷，應依刑事訴訟法第273 條之1 第1 項、第299 條第1
項前段，毒品危害防制條例第10條第2 項、第18條第1 項前段，
刑法第11條、第47條第1 項、第38條第1 項第2 款，判決如主文
。
本案經檢察官陳俊宏到庭執行職務。
中    華    民    國    97    年    8     月    18    日
                  刑事第三庭    法  官  春生
以上正本證明與原本無異。
如不服本判決應於收受本判決送達後10日內向本院提出上訴書狀
，其未敘述上訴理由者，並得於提起上訴後10日內向本院補提理
由書狀（均須按他造當事人之人數附繕本）「切勿逕送上級法院
」。
中    華    民    國    97    年    8     月    18    日
                                書記官  唐淑嫻
附錄本判決論罪科刑法條：
毒品危害防制條例第10條第2項 ：
施用第一級毒品者，處6 月以上5 年以下有期徒刑。


司法院資訊處製作；財團法人民間司法改革基金會備份。
